# 求助陈版主，问题1-2-10

提问人：liuweisheng 时间：2021-10-26 15:09:00
问题1-2-10（为客户生产的小试产品消耗的材料和人工成本是否可以纳入研发支出并在生产成本中核算）
小试产品销售能够作为存货销售给客户，收到的款项是做收入还是冲减成本。
谢谢版主解惑。

回答人：chenyiwei
在《企业会计准则解释第 15 号》生效之前，小试产品对外出售的价款仍然是冲减研发支出。